【裁判字號】    89,台上,2840
【裁判日期】    890518
【裁判案由】    違反毒品危害防制條例
【裁判全文】
最高法院刑事判決                              八十九年度台上字第二八四○號
    上  訴  人  甲○○
右上訴人因違反毒品危害防制條例案件，不服台灣高等法院中華民國八十九年二月二
十九日第二審更審判決（八十八年度上更(一)字第六八七號，起訴案號：台灣士林地方
法院檢察署八十七年度偵字第七四一九號），提起上訴，本院判決如左：
    主  文
上訴駁回。
    理  由
按刑事訴訟法第三百七十七條規定，上訴於第三審法院，非以判決違背法令為理由，
不得為之。是提起第三審上訴，應以原判決違背法令為理由，係屬法定要件。如果上
訴理由狀並未依據卷內訴訟資料，具體指摘原判決不適用何種法則或如何適用不當，
或所指摘原判決違法情事，顯與法律規定得為第三審上訴理由之違法情形，不相適合
時，均應認其上訴為違背法律上之程式，予以駁回。本件原判決綜合調查證據之結果
，認上訴人甲○○連續犯有毒品危害防制條例第四條第二項販賣第二級毒品（安非他
命）罪之事實，因而撤銷第一審之科刑判決，改判仍論上訴人以上開罪名，處有期徒
刑柒年貳月；扣案安非他命壹包（驗餘重伍點伍柒伍公克）沒收銷燬之，販賣第二
級毒品所得新台幣（下同）肆仟元沒收之，如全部或一部不能沒收時，以其財產抵償
之，已詳認定犯罪事實之依據及憑以認定之理由，並對上訴人否認犯罪之辯詞，如
何不足採信，均已依據卷內資料予以指駁及說明，從形式上觀察，原判決並無違背法
令情形。上訴意旨仍執其在原審之辯詞，否認販賣安非他命予陳浩銘吸用等語，係就
原判決已詳為論斷與說明之事項，再為事實上之爭執，殊非適法之第三審上訴理由。
又原判決依憑上訴人於第一審法院之部分自白（見一審卷第七四頁反面），及證人陳
浩銘於警訊及在第一審法院之供證（見偵卷第八四頁反面、一審卷第七二頁正面），
認上訴人先後販賣安非他命予陳浩銘五次，前四次每次一千元，最後一次一千五百元
，事實之認定已臻明確。原判決就上訴人販賣安非他命之時間、分量，因上訴人不願
供明，致未明確認定，但與判決主旨尚不足生影響。再證人所作先後不同之證言，何
者為可採，事實審法院本得參酌其他相關證據為自由之判斷，茍無違經驗法則，即難
指為違法。原判決依憑上訴人因持有供販賣所用之安非他命為警查獲，並經警循線查
獲預備返還向上訴人買受安非他命價款之陳浩銘等證據，而認陳浩銘在警訊及第一審
法院之證言為可採，其在偵查中之證言係迴護上訴人之語，不足採信，核屬審判職權
之合法行使，不能指為違法。此外，上訴人徒憑己意，對原審職權之適法行使及原判
決理由已詳為論斷之事項，任意爭辯，顯與法定上訴第三審之形式要件不符，其上訴
違背法律上之程式，應予駁回。
據上論結，應依刑事訴訟法第三百九十五條前段，判決如主文。
中      華      民      國    八十九    年      五      月     十八     日
                              最高法院刑事第七庭
                                  審判長法官  謝  家  鶴
                                        法官  洪  文  章
                                        法官  花  滿  堂
                                        法官  陳  世  淙
                                        法官  洪  佳  濱
      右正本證明與原本無異
                                              書  記  官
中      華      民      國    八十九    年      六      月      一      日


司法院資訊處製作；財團法人民間司法改革基金會備份。
